# Eduardo Elias Chacon Programador Web

Portafolio Buenos Aires, Argentina. Linkedin eduardo.elias.1192@gmail.com

**GitHub** 

#### **Perfil Profesional**

Profesional con experiencia en desarrollo web y atención al cliente. Destacado por habilidades técnicas avanzadas en programación web, utilizando tecnologías relevantes. Enfoque centrado en la satisfacción del cliente y la optimización de procesos. Capaz de combinar conocimientos en desarrollo de software con una sólida experiencia en soporte técnico para proporcionar soluciones efectivas. Comprometido con el aprendizaje continuo y nuevos desafíos en el sector IT.

# **Experiencia Laboral**

#### Web Developer Front-End - Igrowker

Junio 2024 - Presente

 Desarrollo de una web app mobile first, con el objetivo de administrar eventos de manera eficiente. Este proyecto está diseñado para generar impacto y crecimiento positivo en las habilidades y competencias de los desarrolladores, asegurando viabilidad tecnica y comercial.

#### Web Developer Front-End - Makisan Tech

Junio 2023 - Diciembre 2023

 Desarrollo y mantenimiento de aplicaciones y paginas web, para mejorar la experiencia del usuario y optimizar el rendimiento del proyecto.

#### Atencion al cliente - Manpower Inc

Marzo 2017 - Febrero 2019

 Resolucion de problemas tecnicos, ventas y promociones, soporte tecnico, gestion de cuentas, manejo de quejas, seguimiento de casos, cumplimiento de objetivos.

#### Atencion al cliente - Movilnet

Septiembre 2013 - Noviembre 2016

 Resolucion de consultas y reclamos de clientes, soporte tecnico en servicios de telecomunicaciones, garantia de satisfaccion del cliente.

# **Formacion Academica**

#### Full Stack Developer Core - Digital Nao x Tecmilenio

Octubre 2023 - Mayo 2024

Desarrollo web interdisciplinarias:

- Front End (interfaces y sistemas de cara al usuario)
- Back End (logica, servidores, y bases de datos)

# **Developer Full-Stack - Egg Cooperation**

Diciembre 2022 - Septiembre 2023

Introduccion a la programacion, Java, bases de datos MySQL y React.js.
 Incluyo tambien aspectos como programacion orientada a objetos, manejo de excepciones y conexiones a bases de datos.

# Web Developer Front-End - Eidos Global-Accenture

Marzo 2023 - Junio 2023

 Programa diseñado para fortalecer habilidades en tecnologias de Front End, como HTML, CSS, JavaScript, Bootstrap y GitHub, con el objetivo de potenciar el desarrollo web y la colaboración en proyectos.



### **Conocimientos Tecnicos**

Java JavaScript
React JS Astro

Node JS HTML & CSS

Spring MVC Bootstrap
Tailwind-CSS MySQL
Github Postman
Wordpress Jira

Trello Notion Miro Figma

Vercel

# **Habilidades Tecnicas**

Manejo Optimo de Sistemas Optimizacion de Procesos Consultoría Informatica Asistencia Informatica Servicio al Cliente Control de Calidad Soporte Tecnico

# **Habilidades Blandas**

Pensamiento Logico y Analitico Comunicacion Efectiva Atencion a los Detalles Gestion del Tiempo Trabajar en Equipo Adaptabilidad Creatividad

#### **Idiomas**

Español - Nativo Ingles - A2